臺灣高等法院刑事裁定
109年度抗字第2177號
抗  告  人
即  受刑人  吳富堂




上列抗告人因聲請定其應執行刑案件，不服臺灣桃園地方法院中
華民國109年11月30日裁定（109年度聲字第4514號），提起抗告
，本院裁定如下：
    主  文
抗告駁回。                                             
    理  由
一、原裁定意旨略以：抗告人即受刑人吳富堂（下稱抗告人）因
    竊盜等案件，先後經臺灣桃園地方法院（下稱桃園地院）判
    處如附表所示之刑，均已確定在案，且附表編號2至6所示之
    罪係於附表編號1所示之判決確定前所犯，抗告人就附表編
    號1、2所示不得易科罰金之罪，與編號3至6之得易科罰金之
    罪請求檢察官聲請定應執行刑，檢察官向桃園地院聲請就附
    表各編號所示之罪定應執行刑，桃園地院審核認聲請為正當
    ，並斟酌定應執行之內、外部界限，定應執行有期徒刑2年6
    月。
二、抗告意旨略以：抗告人所犯附表各編號罪刑，犯罪時間相近
    ，並有同一犯意而觸犯數罪之情形，且非涉重罪，原裁定定
    應執行刑為有期徒刑2年6月，致行為人所受刑罰超過所應負
    擔之罪責，不符罪刑相當原則。原裁定裁量權之行使應非妥
    適，為此提起抗告，請求撤銷原裁定，重新為妥適之裁定云
    云。
三、按數罪併罰之定應執行之刑，係出於刑罰經濟與責罰相當之
    考量，並非予以犯罪行為人或受刑人不當之利益，為一種特
    別的量刑過程，相較於刑法第57條所定科刑時應審酌之事項
    係對一般犯罪行為之裁量，定應執行刑之宣告，乃對犯罪行
    為人本身及所犯各罪之總檢視，除應考量行為人所犯數罪反
    應出之人格特性，並應權衡審酌行為人之責任與整體刑法目
    的及相關刑事政策，在量刑權之法律拘束性原則下，依刑法
    第51條第5款之規定，採限制加重原則，以宣告各刑中之最
    長期為下限，各刑合併之刑期為上限，但最長不得逾30年，
    資為量刑自由裁量權之外部界限，並應受法秩序理念規範之
    比例原則、平等原則、責罰相當原則、重複評價禁止原則等
    自由裁量權之內部抽象價值要求界限之支配，使以輕重得宜
    ，罰當其責，俾符合法律授與裁量權之目的，以區別數罪併
    罰與單純數罪之不同，兼顧刑罰衡平原則。個案之裁量判斷
    ，除非有全然喪失權衡意義或其裁量行使顯然有違比例、平
    等諸原則之裁量權濫用之情形，否則縱屬犯罪類型雷同，仍
    不得將不同案件裁量之行使比附援引為本案之量刑輕重比較
    ，以視為判斷法官本於依法獨立審判之授權所為之量刑裁奪
    有否裁量濫用之情事。此與所謂相同事務應為相同處理，始
    符合比例原則與平等原則之概念，迥然有別（最高法院100
    年度台抗字第314號、108年度台抗字第1181號裁定參照）。
四、經查：抗告人所犯如附表各編號所示之罪，業經桃園地院判
    處如附表各編號所示之刑，均經確定在案（附表編號1之犯
    罪日期更正為「107年7月13日晚間8時55分採尿起回溯26小
    時內某時」，附表編號2之偵查案號更正為「107年度偵字第
    6825號」、最後事實審及確定判決均更正為「108年度審訴
    第230號」），且編號2至6之犯罪時間均在編號1所示判決確
    定之前，犯罪事實最後判決法院為桃園地院等情，有相關刑
    事判決書及本院被告前案紀錄表附卷可稽，是上開犯罪乃於
    裁判確定前所犯之數罪。又附表編號3至6所示之罪刑，屬得
    易科罰金，編號1、2所示之罪刑，則為不得易科罰金，受刑
    人已依刑法第50條第2項規定請求檢察官為本件聲請，有臺
    灣桃園地方檢察署依102年1月23日修正之刑法第50條調查受
    刑人是否聲請定應執行刑調查表可按。原裁定審酌附表各罪
    之整體評價後，在上開各宣告刑中最長刑期（有期徒刑10月
    ）以上，各刑合併刑期（有期徒3年）以下，定其應執行刑
    有期徒刑2年6月，經核未逾越刑法第51條第5款量刑裁量之
    外部性界限，也未重於內部性界限（有期徒刑2年8月），且
    抗告人所犯附表各罪，編號3至6（共4罪）之犯罪型態雖相
    類似，均為竊盜罪，但被害法益不同，又編號1、2均為施用
    第一級毒品罪，犯罪態樣固然相同，但與所犯竊盜罪部分仍
    屬有別，且除編號5、6之犯罪日期相同，其餘各罪犯罪時間
    均有間隔，是考量其所犯上開各罪責任非難重複程度及對全
    體犯罪為整體評價，兼衡刑罰經濟與公平、比例等原則，並
    參照上述本案定執行刑之內、外部界限，原裁定所定之刑已
    給予抗告人適度之刑罰折扣，符合法律授與裁量權之目的，
    亦無裁量行使顯然有違比例、平等、罪刑相當諸原則之裁量
    權濫用情形，屬法院裁量職權之適法行使，並無違誤。綜上
    ，抗告人執上指摘原裁定不當，核無理由，應予駁回。
據上論斷，應依刑事訴訟法第412條，裁定如主文。
中　　華　　民　　國　　109 　年　　12　　月　　31　　日
                  刑事第六庭  審判長法　官  劉方慈
                                    法　官  朱嘉川
                                    法　官  許曉微
以上正本證明與原本無異。
如不服本裁定，應於收受送達後五日內向本院提出抗告狀。
                                    書記官  徐仁豐
中　　華　　民　　國　　109 　年　　12　　月　　31　　日